臺灣高等法院臺南分院刑事判決　　　　 100年度上易字第41號
上　訴　人
即　被　告　郭崇坤
上列上訴人因傷害案件，不服臺灣臺南地方法院99年度易緝字第
102號中華民國99年11月30日第一審判決（起訴案號：臺灣臺南
地方法院檢察署98年度偵字第9773號），提起上訴，本院判決如
下：
    主  文
上訴駁回。
    事  實
一、郭崇坤曾於民國95年間因詐欺案件，經臺灣臺南地方法院以
    95年度簡字第3463號判處有期徒刑3月確定，於96年5月23
    日易科罰金執行完畢。郭崇坤與方阿係共同在臺南市○○
    街○段97巷102號2樓分租房間之住戶，二人平日相處不睦。
    方阿因遭人毀損其房間內物品，懷疑係郭崇坤所為，乃於
    98年6月6日22時50分許，在其房間內大聲抱怨衣服、物品遭
    毀損情事，適在隔壁房間之郭崇坤聽聞後心生不滿，遂找方
    阿理論並與之發生口角。郭崇坤憤而基於傷害之犯意，以
    徒手及持不明工具與腳踹之方式毆打方阿之臉部及四肢等
    處，因而致方阿受有頭部外傷併牙齒缺損、右下肢挫傷、
    右上肢挫傷、左食指挫傷等傷害。方阿亦基於傷害之故意
    ，徒手抓傷郭崇坤頸部、肩部、胸部及手部等處（方阿抓
    傷郭涉犯傷害部分，業經原審法院於99年6月18日判決確定
    ）
二、案經方阿訴由臺南市警察局第三分局報告臺灣台南地方法
    院檢察署檢察官偵查起訴。
    理  由
壹、證據能力方面
    按被告以外之人於審判外之陳述，經當事人於審判程序同意
    作為證據，法院審酌該言詞陳述或書面陳述作成時之情況，
    認為適當者，亦得為證據。當事人、代理人或辯護人於法院
    調查證據時，知有第159條第1項不得為證據之情形，而未於
    言詞辯論終結前聲明異議，視為有前項之同意，刑事訴訟法
    第159條之5定有明文。查本件認定事實所引用之言詞及書面
    陳述證據，經原審審理時被告均同意作為證據方法，於本院
    審理時被告亦表示無意見，迄於言詞辯論終結前亦未聲明異
    議，可認為同意作為證據，本院審酌該陳述證據之取得過程
    並無瑕疵，與本案待證事實間復具有相當之關聯性，以之為
    本案證據尚無不當，自得採為證據，先予敘明。
貳、實體方面
一、訊據被告郭崇坤矢口否認上情，辯稱：伊當時與告訴人發生
    爭吵，因告訴人持有刀子，伊僅出手搶下告訴人手中之刀子
    ，並未出手毆打告訴人云云。經查：
  (一)被告如何於上開時地與告訴人發生爭執進而毆打告訴人成傷
    之事實，已據告訴人於警詢時證稱：「因我租屋處常有物品
    遭破壞且亂吐檳榔汁，但我無指何人所為，郭崇坤就走出房
    間罵我並毆打我，郭崇坤是用拳腳毆打我，並握不明物品傷
    害我」等語（見警卷第4頁反面），於偵查中亦稱：「我在
    我的房間內說有人毀我的東西，不知道是誰…，郭崇坤聽到
    後，進入我的房間出拳打我，毆打我的頭部牙齒。他還用腳
    踹我的的右腳」等語（見偵查卷第4頁），於原審審理時亦
    指稱遭被告以拳打腳踢而受傷等語明確（見原審法院98年度
    易字第1469號卷第83 -86頁），告訴人前後之指訴內容大致
    相符，並無矛盾或有何齟齬之處，參以被告亦自承與告訴人
    發生爭執拉扯之事實（見警卷第2頁），復佐以案發後被告
    果受有頭部外傷併牙齒缺損、右下肢挫傷、右上肢挫傷、左
    食指挫傷等傷害，此有驗傷診斷書在卷可稽（見警卷第9頁
    ），堪認告訴人之所指之事實，信而有徵而可採信。
  (二)證人即案發後至現場處理之警員倪文彬證稱：本件案發後伊
    到現場發現告訴人在一樓哭泣，伊上樓盤查時，被告向伊表
    示係為了浴室的問題，告訴人吵他，才打告訴人等語明確（
    原審法院98年度易字第1469號卷第62頁），益見被告確有毆
    打告訴人之事實無訛。
  (三)被告雖辯稱：當時告訴人有拿刀子，伊只有搶她的刀子，沒
    有打她云云。然被告於警詢時供稱係與告訴人發生爭執拉扯
    而被抓傷等語（見警卷第2頁），並未指稱告訴人有拿刀子
    之事實；且被告當時亦遭告訴人猛抓而身上受有多處抓傷等
    情，有驗傷診斷書在卷可稽（見警卷第10頁），可見告訴人
    當時情緒高漲，用力至猛，若告訴人手中握有刀械，被告避
    之猶恐不及，何敢赤手空拳上前奪刀？況依證卷資料所示，
    並無其他事證足證告訴人當時手中握有刀械之情事，是被告
    辯稱伊係要搶下告訴人手中之刀子，並未出手打人云云，顯
    非實在。
  (四)綜上，被告與告訴人爭執拉扯之際應有毆打告訴人，要無疑
    義，其上開所辯顯為卸責之詞，不足採信，本件事證明確，
    被告犯行應可認定。
二、核被告所為，係犯刑法第277條第1項傷害罪。又被告曾於95
    年間因詐欺案件，經臺灣臺南地方法院以95年度簡字第3463
    號判決有期徒刑3月確定，於96年5月23日因易科罰金而執行
    完畢之事實，有臺灣高等法院被告前案紀錄表1份在卷可稽
    ，其於有期徒刑執行完畢後，5年內故意再犯本件法定刑有
    期徒刑以上之罪，依刑法第47條第1項之規定，論以累犯，
    並加重其刑。
三、原審以被告罪證明確，依刑法第277條第1項、第47條第1項
    、第41條第1項前段，刑法施行法第1條之1等規定，並審酌
    被告犯罪之動機、手段、告訴人所受之傷害程度、被告亦受
    有傷害及其生活狀況、品行、智識程度、犯後態度等一切情
    狀，量處拘役30日，並諭知如易科罰金以新臺幣1,000元折
    算1日，其認事用法並無違誤，量刑亦稱妥適，被告上訴否
    認犯罪，為無理由，應予駁回。
據上論斷，應依刑事訴訟法第368條，判決如主文。
本案經檢察官江守權到庭執行職務。
中    華    民    國   100    年    2     月    24    日
                  刑事第五庭    審判長法  官  楊明章
                                      法  官  蔡美美
                                      法  官  黃國永
以上正本證明與原本無異。
不得上訴。
                                      書記官  陳淑貞
中    華    民    國   100    年    2     月    24    日